【裁判字號】    98,易,1866
【裁判日期】    980807
【裁判案由】    傷害等
【裁判全文】
臺灣臺北地方法院刑事判決              98年度易字第1866號
公  訴  人  臺灣臺北地方法院檢察署檢察官
被      告  甲○○
上列被告因傷害等案件，經檢察官聲請以簡易判決處刑（九十八
年度偵字第一一六二九號），本院刑事庭受理後（九十八年度簡
字第二三一七號），認不宜以簡易判決處刑，改依通常程序審理
，因被告於準備程序中就犯罪事實為有罪陳述，經本院裁定依簡
式審判程序審理，判決如下：
    主      文
甲○○傷害人之身體，處拘役貳拾日，如易科罰金，以新臺幣壹
仟元折算壹日；又公然侮辱人，處拘役貳拾日，如易科罰金，以
新臺幣壹仟元折算壹日；又以加害生命、身體之事，恐嚇他人致
生危害於安全，處拘役參拾日，如易科罰金，以新臺幣壹仟元折
算壹日；應執行拘役陸拾日，如易科罰金，以新臺幣壹仟元折算
壹日。
    事      實
一、甲○○原為鴻毅旅行社之員工，與該公司副總經理陰佳昕因
    業務問題發生爭執，竟心生不滿，於民國九十七年十二月三
    十一日下午，在陰佳昕位於臺北市○○區○○路一二九號五
    樓之三不特定人得以共見共聞之辦公處所內，基於傷害他人
    身體之犯意，徒手毆打陰佳昕，致陰佳昕左眉上側上緣及左
    側鼻樑近眼窩處分別受有一乘以二公分及十點五公分之擦傷
    ；並基於公然侮辱人之犯意，於上開時地，以「不要臉的女
    人」等足以貶損他人名譽之言語辱罵陰佳昕；事後又於九十
    八年一月十七日晚間十一時四十九分及九十八年一月十七日
    晚間十一時二十五分許，基於恐嚇他人之犯意，接續以行動
    電話傳送：「…你狠別怪我不留情，要死大家來死吧，如果
    我聽到員工再抱怨你的話我查清楚以後我會打斷你的腳，不
    讓你再欺負老實人…」等加害人生命、身體且內容相同之簡
    訊各一則予陰佳昕，致其心生畏懼，足以生危害於安全。
二、案經陰佳昕訴由臺灣臺北地方法院檢察署檢察官聲請簡易判
    決處刑。
    理  由
一、本案被告甲○○所犯係死刑、無期徒刑、最輕本刑為三年以
    上有期徒刑以外之罪，被告於行準備程序中就被訴事實為有
    罪之陳述，經法官告知簡式審判程序之旨，並聽取公訴人、
    被告之意見後，本院認為適宜進行簡式審判程序，而依刑事
    訴訟法第二百七十三條之一第一項規定，裁定改用簡式審判
    程序。
二、上揭犯罪事實，業據被告於本院審理中坦認不諱，核與告訴
    人陰佳昕於警詢及偵查中之指訴大致相符，並經證人即鴻毅
    旅行社員工王黎盈於偵查中證述屬實，且有臺北市立聯合醫
    院仁愛院區驗傷診斷書一紙及簡訊照片四張附卷可稽，堪信
    被告於本院審理中出於任意性之自白，應與事實相符。是本
    件事證明確，被告犯行洵堪認定，應予依法論科。
三、核被告所為，係犯刑法第二百七十七條第一項之傷害罪、同
    法第三百零九條第一項之公然侮辱罪，及同法第三百零五條
    之恐嚇罪。被告於九十八年一月十七日晚間十一時四十九分
    及九十八年一月十七日晚間十一時二十五分許固分別傳送內
    容為加害他人生命、身體之事之各一則簡訊予告訴人，惟簡
    訊內容大致相同，僅為重複發送，堪信應屬基於同一恐嚇犯
    意下之接續行為，仍僅論以一罪。又被告所犯上開傷害、公
    然侮辱及恐嚇罪間，犯意個別，行為有異，應予分論併罰。
    爰審酌被告與告訴人為同事關係，竟不思體諒團結，僅因業
    務糾紛，即在辦公處所當眾傷害並以言語侮辱告訴人，且於
    事後又傳送簡訊恐嚇告訴人，使告訴人身心受到嚴重損害，
    惟斟酌其前無犯罪紀錄，素行尚佳，而本件主要係因業務糾
    紛所致，犯罪動機、目的單純，犯罪後並已坦承犯行，但告
    訴人仍不願原諒等一切情狀，分別量處如主文所示之刑，並
    各諭知易科罰金折算標準，且定其應執行刑，並就其應執行
    刑部分亦諭知易科罰金折算標準，以示懲儆。至被告於本院
    審理中對於犯罪事實並不否認，但請求傳喚證人以證明其犯
    罪動機與情狀，惟本院已於量刑時一併考量，且此部分調查
    證據涉及被告與告訴人間業務糾紛內容，與犯罪構成要件無
    涉，核無必要，爰不併予傳喚調查，附此敘明。
據上論斷，應依刑事訴訟法第四百五十二條、第二百七十三條之
一第一項，刑法第二百七十七條第一項、第三百零九條第一項、
第三百零五條、第五十一條第六款、第四十一條第一項前段，刑
法施行法第一條之一，判決如主文。
本案經檢察官徐則賢到庭執行職務。
中    華    民    國      98    年    8    月     7   日
                  刑事第十三庭法  官  郭顏毓
上正本證明與原本無異。
如不服本判決，應於判決送達後10日內向本院提出上訴狀（應抄
附繕本）。告訴人或被害人如對於本判決不服者，應具備理由請
求檢察官上訴，其上訴期間之計算係以檢察官收受判決正本之日
期為準。
                              書記官  潘文賢
中    華    民    國    98    年    8     月    10    日
附錄本案論罪科刑法條：
刑法第二百七十七條
傷害人之身體或健康者，處三年以下有期徒刑、拘役或一千元以
下罰金。
犯前項之罪因而致人於死者，處無期徒刑或七年以上有期徒刑；
致重傷者，處三年以上十年以下有期徒刑。
刑法第三百零五條
以加害生命、身體、自由、名譽、財產之事，恐嚇他人致生危害
於安全者，處二年以下有期徒刑、拘役或三百元以下罰金。
刑法第三百零九條
公然侮辱人者，處拘役或三百元以下罰金。
以強暴犯前項之罪者，處一年以下有期徒刑、拘役或五百元以下
罰金。


司法院資訊處製作；財團法人民間司法改革基金會備份。
